Inventaris van de archieven van de Koninklijke Paketvaart Maatschappij (KPM) en van de Koninklijke Java-China Paketvaart Lijnen (KJCPL), 1892-1972 (1973): Dossiers volgens classificatiecode
Nationaal Archief, Den Haag
- Koninklijke Paketvaart Maatschappij
  - Scheepsdagboeken, 1307
    - Inhoud doos nummer 1307
      M.S. "van Heemskerk" 22-11-'59/29-2-'60
      M.S. "van Heemskerk" 1-3-'60/8-7-'60
      M.S. "van Heemskerk" 9-7-'60/1-9-'60
      Copie Journaal
      M.S. van Riebeeck febr. 1963
      M.S. van Riebeeck mrt. 1963
      M.S. van Riebeeck apr. 1963
      M.S. van Riebeeck mei 1963
      M.S. Roggeveen 21-1-'63/30-4-'63
      M.S. Roggeveen 1-5-'63/8-8-'63
      M.S. Siaoe 18-11-'62/25-2-'63
      M.S. Siaoe 26-2-'63/5-6-'63
      M.S. Siaoe 1-1-'64/13-5-'64
      M.S. van Spilbergen 9-5-'62/16-8-'62
      M.S. van Spilbergen 17-8-'62/24-11-'62
  - Scheepsdag Boek, 1308
    - Inhoud doos nummer 1308
      M.S. van Spilbergen 25-11-'62/4-3-'63
      M.S. van Spilbergen 5-3-'63/12-6-'63
      M.S. van Spilbergen 13-6-'63/20-9-'63
      M.S. van Waerwijck 25-3-'59/2-7-'59
      M.S. van Waerwijck 3-7-'59/10-10-'59
      M.S. van Waerwijck 11-10-'59/18-1-'60
      M.S. van Waerwijck 19-1-'60/27-4-'60
      M.S. van Waerwijck 28-4-'60/5-8-'60
      M.S. van Waerwijck 7-7-'62/14-10-'62
      M.S. van Waerwijck 15-10-'62/22-1-'63
      M.S. van Waerwijck 23-1-'63/2-5-'63
      M.S. van Waerwijck 3-5-'63/10-8-'63
      M.S. van Waerwijck 11-8-'63/18-11-'63
      M.S. van Waerwijck 19-11-'63/31-12-'63
      M.S. Waiwerang 16-9-'63/24-12-'63
  - Machinedagboeken, 1309
    - Inhoud doos nummer 1309
      M.S. "van Heemskerk" 11-12-'61/26-2-'62
      M.S. "van Heemskerk" 29-2-'62/16-5-'62
      M.S. "van Heemskerk" 16-5-'62/24-7-'62
      M.S. "van Heemskerk" 25-7-'62/11-10-'62
      M.S. "van Heemskerk" 11-10-'62/11-12-'62
      M.S. "Musi" 13-3-'63/12-5-'63
      M.S. Musi" 13-5-'63/12-7-'63
      M.S. van Neck 25-3-'63/27-5-'63
  - Machinedagboeken, 1310
    - Inhoud doos nummer 1310
      M.S. "Sabang" 10-1-'62/11-3-62
      M.S. "Sabang" 12-3-'62/11-5-'62
      M.S. "Sabang" 12-5-'62/11-7-'62
      M.S. "Sabang" 12-7-'62/10-9-'62
      M.S. "Sabang" 10-9-'62/10-11-'62
      M.S. "Sabang" 11-11-'62/10-1-'63
      M.S. "Sabang"11-1-'63/12-3-'63
      M.S. "Sabang" 13-3-'63/12-5-'63
      M.S. "Sabang" 13-5-'63/12-7-'63
      M.S. "Sabang" 13-7-'63/23-10-63
  - Machinedagboeken, 1311
    - Inhoud doos nummer 1311
      M.S. "Sibigo " 25-8-'62/24-10-'62
      M.S. "Sibigo " 25-10-'62/25-12-'62
      M.S. "Sibigo " 25-12-'62/23-2-'63
      M.S. "Sibigo " 24-2-'63/2-5-'63
      M.S. Sigli 6-12-'62/4-2-'63
      M.S. Sigli 4-2-'63/6-4-'63
      M.S. Sigli 7-8-'63/6-10-'63
      M.S. Sigli 7-10-'63/6-12-'63
      M.S. Sigli 7-12-'63/5-2-'64
  - Machinedagboeken, 1312
    - Inhoud doos nummer 1312
      M.S. Waibalang 22-8-'64/21-10-'64
      M.S. Waibalang 22-10-'64/23-12-'64
      M.S. Waikelo 17-6-'65/24-7-'65
      Dagboek voor lading vriesinstallatie
      M.S. van Neck 2-6-'62/15-9-'62
      Manoevreerboekjes
      M.S. van Heemskerk 24-4-'61/18-8-'62
      M.S. van Heemskerk 20-8-'62/14-7-'63
      Onbekend 10-10-'64/25-9-'65
  - Oranje Lijn, 1313
  - Oranje Lijn, 1314
  - Oranje Lijn, 1315
  - Oranje Lijn, 1316
  - Oranje Lijn, 1317
  - Oranje Lijn, 1318
  - Hollandse Stoomboot Mij., 1319
  - Hollandse Stoomboot Mij., 1320
  - Hollandse Stoomboot Mij., 1321
  - Hollandse Stoomboot Mij., 1322
  - Hollandse Stoomboot Mij., 1323
  - Hollandse Stoomboot Mij., 1324
  - Hollandse Stoomboot Mij., 1325
  - Hollandse Stoomboot Mij., 1326
  - Hollandse Stoomboot Mij., 1327
  - Hollandse Stoomboot Mij., 1328
  - Hollandse Stoomboot Mij., 1329
  - Hollandse Stoomboot Mij., 1330
  - Hollandse Stoomboot Mij., 1331
  - Hollandse Stoomboot Mij., 1332
  - Hollandse Stoomboot Mij., 1333
  - Hollandse Stoomboot Mij., 1334
  - Hollandse Stoomboot Mij., 1335
  - Hollandse Stoomboot Mij., 1336
  - Hollandse Stoomboot Mij., 1337
  - Hollandse Stoomboot Mij., 1338
  - Hollandse Stoomboot Mij., 1339
  - Hollandse Stoomboot Mij., 1340
  - Hollandse Stoomboot Mij., 1341
  - Hollandse Stoomboot Mij., 1342
  - Hollandse Stoomboot Mij., 1343
  - Hollandse Stoomboot Mij., 1344
  - Hollandse Stoomboot Mij., 1345
  - Hollandse Stoomboot Mij., 1346
  - Hollandse Stoomboot Mij., 1347
  - Hollandse Stoomboot Mij., 1348
  - Hollandse Stoomboot Mij., 1349
  - Hollandse Stoomboot Mij., 1350
  - Hollandse Stoomboot Mij., 1351
  - Hollandse Stoomboot Mij., 1352
  - Hollandse Stoomboot Mij., 1353
  - Hollandse Stoomboot Mij., 1354
  - Hollandse Stoomboot Mij., 1355
  - Hollandse Stoomboot Mij., 1356
  - Hollandse Stoomboot Mij., 1357
  - Hollandse Stoomboot Mij., 1358
  - Hollandse Stoomboot Mij., 1359
  - Hollandse Stoomboot Mij., 1360
  - Hollandse Stoomboot Mij., 1361
  - Hollandse Stoomboot Mij., 1362
  - Hollandse Stoomboot Mij., 1363
  - Hollandse Stoomboot Mij., 1364
  - Hollandse Stoomboot Mij., 1365
  - Hollandse Stoomboot Mij., 1366
  - Hollandse Stoomboot Mij., 1367
  - Hollandse Stoomboot Mij., 1368
  - Hollandse Stoomboot Mij., 1369
  - Hollandse Stoomboot Mij., 1370
  - Hollandse Stoomboot Mij., 1371
  - Hollandse Stoomboot Mij., 1372
  - Hollandse Stoomboot Mij., 1373
  - Hollandse Stoomboot Mij., 1374
  - Hollandse Stoomboot Mij., 1375
  - Hollandse Stoomboot Mij., 1376
  - Hollandse Stoomboot Mij., 1377
  - Hollandse Stoomboot Mij., 1378
  - Hollandse Stoomboot Mij., 1379
  - Hollandse Stoomboot Mij., 1380
  - Hollandse Stoomboot Mij., 1381
  - Hollandse Stoomboot Mij., 1382
  - Hollandse Stoomboot Mij., 1383
  - Hollandse Stoomboot Mij., 1384
  - Droogdok Mij "Soerabaja", 1385
  - Droogdok Mij "Soerabaja", 1386
  - Droogdok Mij "Soerabaja", 1387
  - Droogdok Mij "Soerabaja", 1388
  - Droogdok Mij "Soerabaja", 1389
  - Droogdok Mij "Soerabaja", 1390
  - Droogdok Mij "Soerabaja", 1391
  - Droogdok Mij "Soerabaja", 1392
  - Droogdok Mij "Soerabaja", 1393
  - Droogdok Mij "Soerabaja", 1394
  - Droogdok Mij "Soerabaja", 1395
  - Droogdok Mij "Soerabaja", 1396
  - Droogdok Mij "Soerabaja", 1397
  - Droogdok Mij "Soerabaja", 1398
  - Droogdok Mij "Soerabaja", 1399
  - Droogdok Mij "Soerabaja", 1400
  - Droogdok Mij "Soerabaja", 1401
  - Droogdok Mij "Soerabaja", 1402
  - Droogdok Mij "Soerabaja", 1403
  - Droogdok Mij "Soerabaja", 1404
  - Droogdok Mij "Soerabaja", 1405
  - Droogdok Mij "Soerabaja", 1406
- Koninklijke Java-China Paketvaart Lijnen
  De betekenis van de codenummers der dossiers is te vinden in de classificatie van het archief, de bijlage Koninklijke Java-China Paketvaart Lijnen (KJCPL): Classificatie.
  - Inhoud doos nummer 1407, 1407
    - Codenummer dossier 11, 420
    - Codenummer dossier 11, 421
    - Codenummer dossier 11, 422
    - Codenummer dossier 11, 423
    - Codenummer dossier 11, 424
  - Inhoud doos nummer 1408, 1408
    - Codenummer dossier 11, 425
    - Codenummer dossier 11, 426
    - Codenummer dossier 11, 427
    - Codenummer dossier 11, 428
    - Codenummer dossier 11, 429
  - Inhoud doos nummer 1409, 1409
    - Codenummer dossier 11, 1
      Oprichtingsstukken K.J.C.P.L.
    - Codenummer dossier 112, 2153
    - Codenummer dossier 112, 2154
    - Codenummer dossier 112, 2155
  - Inhoud doos nummer 1410, 1410
    - Codenummer dossier 112, 2156
    - Codenummer dossier 112, 2157
    - Codenummer dossier 112, 2158
    - Codenummer dossier 112, 2159
    - Codenummer dossier 112, 2160
  - Inhoud doos nummer 1411, 1411
    - Codenummer dossier 112, 2161
    - Codenummer dossier 112, 2162
  - Inhoud doos nummer 1412, 1412
    - Codenummer dossier 112, 2163
    - Codenummer dossier 112, 2164
  - Inhoud doos nummer 1413, 1413
    - Codenummer dossier 112, 2165
    - Codenummer dossier 112, 2166
  - Inhoud doos nummer 1414, 1414
    - Codenummer dossier 112, 2223
    - Codenummer dossier 112, 2224
  - Inhoud doos nummer 1415, 1415
    - Codenummer dossier 112, 2225
    - Codenummer dossier 112, 2226
  - Inhoud doos nummer 1416, 1416
    - Codenummer dossier 112, 2227
    - Codenummer dossier 112, 2228
    - Codenummer dossier 112, 2229
  - Inhoud doos nummer 1417, 1417
    - Codenummer dossier 112, 2230
    - Codenummer dossier 112, 2231
    - Codenummer dossier 112, 2232
    - Codenummer dossier 112, 2233
  - Inhoud doos nummer 1418, 1418
    - Codenummer dossier 112, 2234
    - Codenummer dossier 112, 2235
    - Codenummer dossier 112, 2236, 2238
    - Codenummer dossier 112, 2237
  - Inhoud doos nummer 1419, 1419
    - Codenummer dossier 112, 2034
    - Codenummer dossier 112, 2035
    - Codenummer dossier 112, 2036
    - Codenummer dossier 112:412.1, 2460
    - Codenummer dossier 112:433, 1173
  - Inhoud doos nummer 1420, 1420
    - Codenummer dossier 112:433, 1713
    - Codenummer dossier 112:433, 1893
    - Codenummer dossier 112:433, 1894
    - Codenummer dossier 112:433, 2471
  - Inhoud doos nummer 1421, 1421
    - Codenummer dossier 112:6, 2473
    - Codenummer dossier 112:714.1, 2465
    - Codenummer dossier 112:714.1, 2474
    - Codenummer dossier 112:714.1(212), 2475
    - Codenummer dossier 112:714.1(312.1, 2476
    - Codenummer dossier 112:714.1(312.1 EN (41), 2477
    - Codenummer dossier 112:714.1(43), 2478
  - Inhoud doos nummer 1422, 1422
    - Codenummer dossier 112:714.3(312.1), 2479
    - Codenummer dossier 112.714(323.1), 2480
    - Codenummer dossier 112:714.3(43), 2481
    - Codenummer dossier 112:714.4(212), 2482
    - Codenummer dossier 112:714.4(312.1), 2483
    - Codenummer dossier 112:714.4(323.1), 2484
    - Codenummer dossier 112:715(212), 2485
    - Codenummer dossier 112:715(312.1, 2486
    - Codenummer dossier 112:823.311.29, 2487
    - Codenummer dossier 112:823.37, 1889
    - Codenummer dossier 112:823.37, 1890
  - Inhoud doos nummer 1423, 1423
    - Codenummer dossier 112:823.37, 975
    - Codenummer dossier 112:823.37, 869
    - Codenummer dossier 112:823.37, 1891
    - Codenummer dossier 112:823.37, 1892
    - Codenummer dossier 112.2, 2488
  - Inhoud doos nummer 1424, 1424
    - Codenummer dossier 112.21, 384
    - Codenummer dossier 112.21, 385
    - Codenummer dossier 112.21, 2032
    - Codenummer dossier 112.21, 2033
    - Codenummer dossier 112.21, 2037
  - Inhoud doos nummer 1425, 1425
    - Codenummer dossier 112.21, 2030
    - Codenummer dossier 112.21, 2031
    - Codenummer dossier 112.21, 2011
    - Codenummer dossier 112.21-07, 2012
    - Codenummer dossier 112.21-101, 1394
    - Codenummer dossier 112.21-101, 1395
    - Codenummer dossier 112.21-101, 1396
    - Codenummer dossier 112.21-101, 1397
    - Codenummer dossier 112.21-101, 1398
  - Inhoud doos nummer 1426, 1426
    - Codenummer dossier 112.21-101, 1399
    - Codenummer dossier 112.21-101, 1400
    - Codenummer dossier 112.21-101, 1401
    - Codenummer dossier 112.21-201, 1544
    - Codenummer dossier 112.21-101, 2013
  - Inhoud doos nummer 1427, 1427
    - Codenummer dossier 112.21-501, 2014
    - Codenummer dossier 112.3, 2244
    - Codenummer dossier 112.3, 2245
    - Codenummer dossier 112.3, 2246
    - Codenummer dossier 118, 2272
    - Codenummer dossier 118, 2271
    - Codenummer dossier 118, 2273
    - Codenummer dossier 118, 2274
  - Inhoud doos nummer 1428, 1428
    - Codenummer dossier 118, 2727
    - Codenummer dossier 12, 1896
    - Codenummer dossier 124.1(332), 2324
    - Codenummer dossier 124.1(337), 2325
    - Codenummer dossier 124.1(42), 2326
    - Codenummer dossier 131.11, 870
    - Codenummer dossier 131.111, 904
  - Inhoud doos nummer 1429, 1429
    - Codenummer dossier 131.111, 1740
    - Codenummer dossier 131.111, 2514
  - Inhoud doos nummer 1430, 1430
    - Codenummer dossier 131.151, 2327
    - Codenummer dossier 141, 2239
    - Codenummer dossier 141.1, 2241
    - Codenummer dossier 141.1, 2242
    - Codenummer dossier 141.1(00), 2209
  - Inhoud doos nummer 1431, 1431
    - Codenummer dossier 141.1(00), 2210
    - Codenummer dossier 141.1(00), 2038
    - Codenummer dossier 141.13, 2211
    - Codenummer dossier 141.18, 2829
    - Codenummer dossier 142.3, 2830
  - Inhoud doos nummer 1432, 1432
    - Codenummer dossier 143(014), 2831
    - Codenummer dossier 143(014), 134
    - Codenummer dossier 143(014), 135
    - Codenummer dossier 143(014), 158
    - Codenummer dossier 143.1, 2053
    - Codenummer dossier 143.1, 2054
    - Codenummer dossier 143.3(00), 2832
    - Codenummer dossier 143.9, 2690
  - Inhoud doos nummer 1433, 1433
    - Codenummer dossier 143.9, 2691
    - Codenummer dossier 143.9, 2692
    - Codenummer dossier 143.9, 2697
  - Inhoud doos nummer 1434, 1434
    - Codenummer dossier 143.9, 2698
    - Codenummer dossier 143.9, 2699
  - Inhoud doos nummer 1435, 1435
    - Codenummer dossier 143.9, 2703
    - Codenummer dossier 143.9, 2704
    - Codenummer dossier 143.9, 2705
  - Inhoud doos nummer 1436, 1436
    - Codenummer dossier 143.9, 2693
    - Codenummer dossier 143.9, 2694
  - Inhoud doos nummer 1437, 1437
    - Codenummer dossier 143.9, 2695
    - Codenummer dossier 143.9, 2700
  - Inhoud doos nummer 1438, 1438
    - Codenummer dossier 143.9, 2701
    - Codenummer dossier 143.9, 2702
  - Inhoud doos nummer 1439, 1439
    - Codenummer dossier 143.9, 2706
    - Codenummer dossier 143.9, 2707
  - Inhoud doos nummer 1440, 1440
    - Codenummer dossier 143.9, 2708
    - Codenummer dossier 143.9, 2709
  - Inhoud doos nummer 1441, 1441
    - Codenummer dossier 143.9, 2710
    - Codenummer dossier 143.9, 2711
  - Inhoud doos nummer 1442, 1442
    - Codenummer dossier 143.9, 2712
    - Codenummer dossier 143.9, 2713
    - Codenummer dossier 143.9, 2714
    - Codenummer dossier 143.9, 2715
    - Codenummer dossier 143.9, 2716
  - Inhoud doos nummer 1443, 1443
    - Codenummer dossier 143.9, 2717
    - Codenummer dossier 143.9, 2718
    - Codenummer dossier 143.9, 2718A
  - Inhoud doos nummer 1444, 1444
    - Codenummer dossier 143.9, 2719
    - Codenummer dossier 143.9, 2720
    - Codenummer dossier 143.9, 2721
    - Codenummer dossier 143.9, 2722
    - Codenummer dossier 143.9, 2723
    - Codenummer dossier 143.9, 2724
    - Codenummer dossier 143.9, 2725
  - Inhoud doos nummer 1445, 1445
    - Codenummer dossier 143.9, 2726
    - Codenummer dossier 149(41), 2329
    - Codenummer dossier 149.2, 2046
    - Codenummer dossier 149.2, 527
    - Codenummer dossier 182, 550
    - Codenummer dossier 182, 450
    - Codenummer dossier 182, 40
    - Codenummer dossier 182, 41
  - Inhoud doos nummer 1446, 1446
    - Codenummer dossier 182, 42
    - Codenummer dossier 182, 43
    - Codenummer dossier 182, 44
    - Codenummer dossier 182, 159
    - Codenummer dossier 182, 1898
    - Codenummer dossier 183.1, 3927
    - Codenummer dossier 183.2, 2020
  - Inhoud doos nummer 1447, 1447
    - Codenummer dossier 183.2, 2
    - Codenummer dossier 183.2(132), 1
    - Codenummer dossier 183.3, 243
  - Inhoud doos nummer 1448, 1448
    - Codenummer dossier 183.3(A), 1
      Jaarverslagen Agentschappen
    - Codenummer dossier 183.4, 1
      Maandelijks verslag a.d. Raad van Bestuur-corr.
    - Codenummer dossier 183.4, 2
      Maandelijks verslag a.d. Raad van Bestuur-corr. Volgnr.
    - Codenummer dossier 183.4(142), 2320
  - Inhoud doos nummer 1449, 1449
    - Codenummer dossier 183.4(142), 2459
    - Codenummer dossier 183.4(142), 2503
    - Codenummer dossier 183.5, 2833
    - Codenummer dossier 183.6, 1
      Maandverslag v.d. Agenten/Vertegenw. a/d Directie
  - Inhoud doos nummer 1450, 1450
    - Codenummer dossier 183.6, 2834
    - Codenummer dossier 183.7(A), 1
      Weekly's-Bi-Weekly's
    - Codenummer dossier 186.1, 2504
    - Codenummer dossier 186.2, 2152
    - Codenummer dossier 186.2, 2505
  - Inhoud doos nummer 1451, 1451
    - Codenummer dossier 186.2, 2248
    - Codenummer dossier 186.2, 2836
    - Codenummer dossier 186.31, 2837
    - Codenummer dossier 186.31, 2837
  - Inhoud doos nummer 1452, 1452
    - Codenummer dossier 186.31, 2839
    - Codenummer dossier 186.31, 2840
    - Codenummer dossier 186.31, 2841
    - Codenummer dossier 186.31, 2842
  - Inhoud doos nummer 1453, 1453
    - Codenummer dossier 186.31, 2843
    - Codenummer dossier 186.31, 2844
    - Codenummer dossier 186.31, 2845
    - Codenummer dossier 186.31(0), 2846
  - Inhoud doos nummer 1454, 1454
    - Codenummer dossier 186.31, 1899
    - Codenummer dossier 186.31, 2484
    - Codenummer dossier 186.31, 2849
    - Codenummer dossier 186.31, 2847
    - Codenummer dossier 186.31, 133
  - Inhoud doos nummer 1455, 1455
    - Codenummer dossier 186.31, 2850
    - Codenummer dossier 186.31, 2851
    - Codenummer dossier 186.31, 2852
    - Codenummer dossier 186.31, 2853
    - Codenummer dossier 186.31, 2854
    - Codenummer dossier 186.31, 2855
    - Codenummer dossier 186.31, 2857
  - Inhoud doos nummer 1456, 1456
    - Codenummer dossier 186.31, 2856
    - Codenummer dossier 186.31, 2859
    - Codenummer dossier 186.31, 2858
    - Codenummer dossier 186.31, 2861
    - Codenummer dossier 186.31, 2863
    - Codenummer dossier 186.31, 2873
    - Codenummer dossier 186.31, 2874
    - Codenummer dossier 186.31, 2875
    - Codenummer dossier 186.31, 2860
    - Codenummer dossier 186.31, 2862
    - Codenummer dossier 186.31, 2864
  - Inhoud doos nummer 1457, 1457
    - Codenummer dossier 186.31, 2865
    - Codenummer dossier 186.31, 2866
    - Codenummer dossier 186.31, 2867
    - Codenummer dossier 186.31, 2868
    - Codenummer dossier 186.31, 2869
    - Codenummer dossier 186.31, 2870
    - Codenummer dossier 186.31, 2871
    - Codenummer dossier 186.31, 2872
  - Inhoud doos nummer 1458, 1458
    - Codenummer dossier 186.31, 2877
    - Codenummer dossier 186.31, 2876
    - Codenummer dossier 186.31, 2878
    - Codenummer dossier 186.31, 2321
    - Codenummer dossier 186.31, 2800
  - Inhoud doos nummer 1459, 1459
    - Codenummer dossier 186.31, 2879
    - Codenummer dossier 186.31, 2880
    - Codenummer dossier 186.31, 2881
    - Codenummer dossier 186.31, 2883
    - Codenummer dossier 186.31, 2882
    - Codenummer dossier 186.31, 2884
    - Codenummer dossier 186.31, 2885
    - Codenummer dossier 186.31, 2886
    - Codenummer dossier 186.31, 2887
    - Codenummer dossier 186.31, 2888
  - Inhoud doos nummer 1460, 1460
    - Codenummer dossier 186.31, 2890
    - Codenummer dossier 186.31, 2889
    - Codenummer dossier 186.31, 2891
    - Codenummer dossier 186.31, 2893
    - Codenummer dossier 186.31, 2892
    - Codenummer dossier 186.31, 2896
    - Codenummer dossier 186.31, 2895
    - Codenummer dossier 186.31, 2894
    - Codenummer dossier 186.31, 2899
  - Inhoud doos nummer 1461, 1461
    - Codenummer dossier 186.31, 2897
    - Codenummer dossier 186.31, 2900
    - Codenummer dossier 186.31, 2898
    - Codenummer dossier 186.31, 2901
    - Codenummer dossier 186.31, 2902
    - Codenummer dossier 186.31, 2903
    - Codenummer dossier 186.31, 2905
    - Codenummer dossier 186.31, 2904
  - Inhoud doos nummer 1462, 1462
    - Codenummer dossier 186.31, 104
    - Codenummer dossier 186.31, 2906
    - Codenummer dossier 186.31, 2907
    - Codenummer dossier 186.31, 2908
    - Codenummer dossier 186.31, 2909
    - Codenummer dossier 186.31(137), 1295
  - Inhoud doos nummer 1463, 1463
    - Codenummer dossier 186.31(137), 1296
    - Codenummer dossier 186.33, 2275
    - Codenummer dossier 2, 2911
    - Codenummer dossier 211.32, 247
    - Codenummer dossier 211.33, 215
  - Inhoud doos nummer 1464, 1464
    - Codenummer dossier 211.33, 416
    - Codenummer dossier 211.33, 164
    - Codenummer dossier 211.33, 165
    - Codenummer dossier 211.33, 1050
  - Inhoud doos nummer 1465, 1465
    - Codenummer dossier 211.33, 1051
    - Codenummer dossier 211.33, 1052
    - Codenummer dossier 211.33, 1053
  - Inhoud doos nummer 1466, 1466
    - Codenummer dossier 211.33, 1054
    - Codenummer dossier 211.33, 1055
    - Codenummer dossier 211.33, 2026
  - Inhoud doos nummer 1467, 1467
    - Codenummer dossier 211.33, 2027
    - Codenummer dossier 211.33, 2028
    - Codenummer dossier 211.33, 110
    - Codenummer dossier 211.33, 2021
  - Inhoud doos nummer 1468, 1468
    - Codenummer dossier 211.33, 2022
    - Codenummer dossier 211.33, 2023
    - Codenummer dossier 211.33, 2024
  - Inhoud doos nummer 1469, 1469
    - Codenummer dossier 211.33, 2025
    - Codenummer dossier 221, 2029
    - Codenummer dossier 221, 138
    - Codenummer dossier 221, 139
  - Inhoud doos nummer 1470, 1470
    - Codenummer dossier 221, 140
    - Codenummer dossier 221, 141
    - Codenummer dossier 221, 377
    - Codenummer dossier 221, 491
  - Inhoud doos nummer 1471, 1471
    - Codenummer dossier 221, 492
    - Codenummer dossier 221, 803
    - Codenummer dossier 221, 1900
  - Inhoud doos nummer 1472, 1472
    - Codenummer dossier 221, 2403
    - Codenummer dossier 221, 2912
    - Codenummer dossier 221, 493
    - Codenummer dossier 221, 494
  - Inhoud doos nummer 1473, 1473
    - Codenummer dossier 221, 804
    - Codenummer dossier 221, 2913
    - Codenummer dossier 221.21, 2914
    - Codenummer dossier 221.22, 1
      Vreemde Valuta
    - Codenummer dossier 221.22, 891
    - Codenummer dossier 221.22(0), 1
      Deviezen Algemeen
  - Inhoud doos nummer 1474, 1474
    - Codenummer dossier 222.1, 2920
    - Codenummer dossier 222.1, 1425
    - Codenummer dossier 222.1, 1426
    - Codenummer dossier 222.1, 1427
    - Codenummer dossier 222.1, 1428
    - Codenummer dossier 222.1, 1429
  - Inhoud doos nummer 1475, 1475
    - Codenummer dossier 222.1, 1430
    - Codenummer dossier 222.1(142), 1431
    - Codenummer dossier 222.11, 1432
    - Codenummer dossier 222.11, 1
      Beleggingen obligaties
    - Codenummer dossier 222.11, 1902
    - Codenummer dossier 222.11, 2921
  - Inhoud doos nummer 1476, 1476
    - Codenummer dossier 222.131, 2922
    - Codenummer dossier 222.131.823.24.6, 2923
    - Codenummer dossier 222.131.11, 150
    - Codenummer dossier 222.131.111, 151
  - Inhoud doos nummer 1477, 1477
    - Codenummer dossier 222.131.11, 152
    - Codenummer dossier 222.131.11, 2924
    - Codenummer dossier 222.131.111.1, 2925
    - Codenummer dossier 222.131.114, 2926
    - Codenummer dossier 222.131.114.1, 2927
    - Codenummer dossier 222.131.114.2, 2928
    - Codenummer dossier 222.131.118, 2929
    - Codenummer dossier 222.131.121, 2930
    - Codenummer dossier 222.131.127.21, 2931
    - Codenummer dossier 222.131.13, 2932
  - Inhoud doos nummer 1478, 1478
    - Codenummer dossier 222.131.14, 2933
    - Codenummer dossier 222.131.16, 2934
    - Codenummer dossier 222.131.163, 602
    - Codenummer dossier 222.131.163, 1414
    - Codenummer dossier 222.131.163, 1415
    - Codenummer dossier 222.131.163, 1416
  - Inhoud doos nummer 1479, 1479
    - Codenummer dossier 222.131.16, 1417
    - Codenummer dossier 222.131.16, 1418
    - Codenummer dossier 222.131.16, 1419
    - Codenummer dossier 222.131.16, 1420
    - Codenummer dossier 222.131.16, 2935
  - Inhoud doos nummer 1480, 1480
    - Codenummer dossier 222.131.2, 538
    - Codenummer dossier 222.131.3, 539
    - Codenummer dossier 222.131.3, 540
    - Codenummer dossier 222.131.3, 2728
  - Inhoud doos nummer 1481, 1481
    - Codenummer dossier 222.131.4, 1
      Oranje Lijn Zeetransport Mij.
    - Codenummer dossier 222.132.1, 541
    - Codenummer dossier 222.132.1, 2278
  - Inhoud doos nummer 1482, 1482
    - Codenummer dossier 222.131.1(145.1), 761
    - Codenummer dossier 222.132.2, 8
    - Codenummer dossier 222.132.2, 9
    - Codenummer dossier 222.132.2, 10
  - Inhoud doos nummer 1483, 1483
    - Codenummer dossier 222.132.2(145.1), 757
    - Codenummer dossier 222.132.21, 600
    - Codenummer dossier 222.133, 1903
  - Inhoud doos nummer 1483, 1483
    - Codenummer dossier 222.134, 1904
  - Inhoud doos nummer 1484, 1484
    - Codenummer dossier 222.135(145.1), 746A
    - Codenummer dossier 222.135(145.1), 746B
    - Codenummer dossier 222.136.1, 533
    - Codenummer dossier 222.136.1, 534
  - Inhoud doos nummer 1485, 1485
    - Codenummer dossier 222.136.1, 535
    - Codenummer dossier 222.136.1, 1905